臺灣高雄地方法院刑事判決　　　　　　　 96年度易字第791號
公　訴　人　臺灣高雄地方法院檢察署檢察官
被　　　告　丁○○
　　　　　　　　　　（另案在臺灣高雄第二監獄執行中）
被　　　告　乙○○
　　　　　　（原名梁精）
　　　　　　　　　　（另案
上列被告等因竊盜案件，經檢察官提起公訴（96年度偵字第681
號），本院判決如下：
    主  文
丁○○共同竊盜，處有期徒刑肆月；又共同攜帶兇器竊盜，處有
期徒刑捌月。應執行有期徒刑拾月。
乙○○共同竊盜，累犯，處有期徒刑伍月；又共同攜帶兇器竊盜
，累犯，處有期徒刑壹年。應執行有期徒刑壹年月。
    事  實
一、乙○○前於民國94年間，因竊盜案件，經本院以94年度易字
    第612 號判處有期徒刑1 年確定，甫於95年11月13日縮刑期
    滿，詎仍不知悔改，猶夥同其兄丁○○，共同基於意圖為自
    己不法所有之犯意聯絡，而為下列犯行：
（一）於95年12月20日上午7 時40分許，乙○○騎乘車牌號碼L5
      5-728 號重型機車搭載丁○○，前往設於高雄縣岡山鎮○○○路14之3 號之「鴻明汽機車租賃公司」，由丁○○進
      入該公司竊取該公司內之車輪鋁合金框圈4 個，乙○○則
      在外接應。二人得手後將所竊得之框圈放置於上開重型機
      車腳踏板上，由丁○○騎乘上開機車欲離去之際，不慎將
      上開車輪鋁合金框圈滾落地面，旋由乙○○撿回2 個，適
      為尤志龍發現，丁○○、乙○○旋即騎乘機車逃逸。
（二）丁○○、乙○○又於95年12月25日下午2 時30分許，在高
      雄縣燕巢鄉○○村○○路1026號旁空屋，先由丁○○手持
      某真實姓名年籍均不詳，綽號「粉仔」之友人所有，客觀
      上可對人之生命、身體、安全構成威脅，具危險性、可為
      兇器之鐵剪刀1 支，攀爬至上開空屋屋頂，以鐵剪刀剪取
      臺灣電力股份有限公司（下稱臺電公司）設置於該處之接
      戶線1 條（規格為3.5 平方之電纜線）得手。嗣因丁○○
      遭受電擊，自屋頂跌落地面並受有左側脛骨骨折之傷害。
      乙○○見狀則爬上該屋屋頂，拾起鐵剪刀作勢剪斷接戶線
      ，適為丙○○所目擊，報警處理，始查知上情，並扣得上
      開鐵剪刀1 支。
二、案經臺電公司訴由高雄縣政府警察局岡山分局報請臺灣高雄
    地方法院檢察署檢察官偵查起訴。
    理  由
一、證據能力有無之認定：
（一）證人丙○○、共同被告乙○○於偵訊時之證述：
   1、按被告以外之人於審判外之言詞或書面陳述，除法律有規
      定者外，不得為證據；被告以外之人於偵訊中向檢察官所
      為之陳述，除顯有不可信之情況者外，得為證據，刑事訴
      訟法第159 條第1 項、第159 條之1 第2 項分別定有明文
      。而所謂不可信情況之認定，法院應審酌被告以外之人於
      陳述時之外在環境及情況，例如：陳述時之心理狀況、有
      無受到外力干擾等，以為判斷之依據，故係決定陳述有無
      證據能力，而非決定陳述內容之證明力（法院辦理刑事訴
      訟案件應行注意事項89參照）。職是，被告以外之人前於
      偵查中已具結而為證述，除反對該項供述得具有證據能力
      之一方，已釋明「顯有不可信之情況」之理由外，皆得為
      證據。
   2、查證人丙○○、共同被告乙○○在檢察官偵查時，均係以
      證人之身份，經檢察官告以具結之義務及偽證之處罰，經
      渠等具結，而於負擔偽證罪之處罰心理下所為，係經以具
      結擔保其證述之真實性。又司法實務運作上，咸認偵查中
      檢察官向被告以外之人所取得之陳述，原則上均能遵守法
      律規定，不致違法取供，其可信性極高，因而明定除顯有
      不可信之情況者外，得為證據。亦即，被告以外之人於偵
      查中依法應具結者已具結，向檢察官所為之陳述，原則上
      具有證據能力，於例外「顯有不可信之情況」，始不具證
      據能力。證人丙○○、共同被告乙○○於檢察官訊問時之
      證述，並無證據顯示係遭受強暴、脅迫、詐欺、利誘等外
      力干擾情形，或在影響其心理狀況致妨礙其自由陳述等顯
      不可信之情況下所為。其於偵訊時之陳述既無顯不可信之
      情況，依上開說明，自有證據能力。
（二）其餘證據方法之證據能力
   1、按傳聞法則之重要理論依據，在於傳聞證據未經當事人之
      反對詰問予以核實，乃予排斥。惟若當事人已放棄對原供
      述人之反對詰問權，於法院審判時表明同意該等傳聞證據
      可作為證據，基於證據資料愈豐富，愈有助於真實發現之
      理念，並貫徹刑事訴訟法修法加重當事人進行主義之精神
      ，確認當事人對於證據能力有處分權之制度，傳聞證據經
      當事人同意作為證據，法院認為適當者，亦得為證據。另
      當事人於調查證據時，對於傳聞證據表示「沒有意見」、
      「對於證據調查無意見」，而未於言詞辯論終結前聲明異
      議，應視為已有將該等傳聞證據採為證據之同意，此刑事
      訴訟法第159 條之5 定有明文。
   2、被告等於本院準備程序時，已表示對於全案卷證之證據能
      力均無意見，且於本院調查證據時，知有不得為證據之情
      形，亦未於言詞辯論終結前聲明異議，依刑事訴訟法第15
      9 條之5 之規定，應視為被告已同意證人陳衍成、尤志龍
      、鍾永霖、丙○○、共同被告乙○○、丁○○於警詢之陳
      述、員警職務報告、電力線路失竊現場調查報告表、診斷
      證明書具有證據能力，而可作為證據。本院斟酌上開證據
      並非非法取得，亦無證明力明顯過低之情形，是均得採為
      證據。
二、得心證之理由
（一）事實（一）部分：
      上開犯罪事實，業據被告丁○○、乙○○於警詢及本院審
      理時供認不諱，核與證人陳衍成、尤志龍於警詢時證述之
      情節相符，復有監視錄影帶翻拍相片7 張、現場相片4 張
      在卷可佐，足徵被告2 人任意性之自白與事實相符，應堪
      採信。本案事證已臻明確，被告等此部份犯行，堪以認定
      ，均應依法論科。
（二）事實（二）部分：
      被告丁○○於本院審理時坦承此部份犯行不諱。被告乙○○於本院審理時，雖坦承有於上揭時、地，攀爬至屋頂並
      撿拾鐵剪刀之事實，惟矢口否認有何加重竊盜犯行，辯稱
      ：其見被告丁○○跌落地面，外出查看，經被告丁○○囑
      咐，登上屋頂撿拾鐵剪刀云云。經查：
   1、此部份犯罪事實，業據被告丁○○於警詢及本院審理時供
      陳：其於上揭時、地，手持鐵剪刀，攀登至屋頂剪取電線
      1 條等語不諱（見95年12月25日警詢筆錄、本院96年3 月
      28日審判筆錄）。證人丙○○於警詢、偵訊及本院審理時
      亦證稱：95年12月25日下午3 時許，鄰人前往渠住處，告
      知渠老家附近路旁躺有1 人，渠便從自家2 樓窗戶向外觀
      看，目擊被告乙○○手持鐵剪刀預備剪取電線。該處電線
      經人剪斷1 條，渠不知係何人剪斷等語甚詳（見95年12月
      26 日 警詢筆錄、96年1 月12日偵訊筆錄、本院96年3 月
      28日審判筆錄）。證人鍾永霖於警詢時亦指明：失竊電線
      確係臺電公司所架設等語明確（見95年12月26日警詢筆錄
      ）。又警員顏仁志出具之職務報告亦指明：渠於95年12月
      25日下午3 時許執行巡邏兼備勤勤務時，在高雄縣燕巢鄉
      ○○路1026號旁，發現被告丁○○臥躺於路旁，上前查看
      時發現被告乙○○由屋頂爬下，身邊有1 把鐵剪刀，1026
      號旁空屋屋頂之臺電接戶線遭剪斷等語綦詳，有該職務報
      告在卷足憑。此外並有現場相片8 張在卷可資佐證，足徵
      上開空屋屋頂之接戶線確經被告丁○○以鐵剪刀剪斷而竊
      取之，而被告乙○○見被告丁○○自上開空屋屋頂摔落後
      ，亦確實有攀爬至上開空屋屋頂剪取電線之行為甚明。
   2、被告乙○○雖以前揭情詞置辯，然查：
 （1）證人丙○○目睹被告乙○○在高雄縣燕巢鄉○○村○○路
      1026號旁空屋屋頂，手持鐵剪刀作勢剪取電線之事實，已
      據證人丙○○於警詢、偵訊及本院審理時證述綦詳。反觀
      被告乙○○於警詢時供稱：其兄即被告丁○○自屋頂摔落
      ，呼喊腳很痛，其才自屋內外出觀看，被告丁○○即命其
      攀登至屋頂撿拾鐵剪刀等語（見95年12月26日警詢筆錄）
      ；於檢察官偵訊時卻結證稱：被告丁○○摔落地面，其發
      現有很多人，才出來觀看，其在現場有看到剪刀在旁邊云
      云（見95年12月26日偵訊筆錄）；嗣於本院羈押審查庭時
      改稱：其有攀登至1028號屋頂，因其兄即被告丁○○自10
      26屋頂摔落，其才跑下來云云（見本院同日訊問筆錄）。
      供述前後已有不一。被告乙○○所辯顯不足採，足見其確
      實有在上開空屋屋頂剪取電線之行為。
 （2）被告丁○○於警詢及本院審理時雖均堅稱：其係獨自1 人
      在該處竊取電線，被告乙○○係因其遭受電擊摔落地面，
      始外出，其並命被告乙○○攀登至屋頂剪拾鐵剪刀云云。
      然按意思之聯絡並不限於事前有所謀議，即僅於行為當時
      有共同犯意之聯絡者，亦屬之，且其表示之方法，亦不以
      明示通謀為必要，即相互間有默示之合致，亦無不可（73
      年臺上字第2364號判例意旨參照）。查：
    被告乙○○手持鐵剪刀作勢剪取電線乙情，已如前述。則
      被告丁○○、乙○○所辯，被告乙○○僅係攀至屋頂撿拾
      鐵剪刀云云，已非足取。
    又被告丁○○於警詢時，先稱扣案之鐵剪刀係其本人所有
      云云（見95年12月25日警詢筆錄），嗣於偵訊及本院審理
      時改稱係其友人所有（見96年1 月12日偵訊筆錄、本院96
      年3 月28日審判筆錄），前後供述已有不一，則被告丁○○所述之真實性，亦有可疑。
    另被告丁○○因遭受電擊摔落地面，受有左側脛骨骨折之
      傷害乙情，已據被告丁○○、乙○○於警詢時供陳綦詳，
      復有財團法人義大醫院之診斷證明書1 紙在卷可憑，足徵
      被告丁○○確因竊取電線而受傷。然被告乙○○見兄長丁○○自屋頂摔下，未緊急將被告丁○○送醫急救或詢問被
      告丁○○失足原由，逕依囑攀登至屋頂撿拾鐵剪刀，亦與
      事理未合。
    且被告乙○○於警詢、偵訊及本院訊問時，均明白指稱：
      被告丁○○係在上開空屋屋頂剪取電線，因觸電而摔落地
      面等語（見95年12月26日警詢筆錄、同日偵訊筆錄、本院
      95 年12 月26日訊問筆錄），則被告乙○○就被告丁○○
      竊取電線及摔落地面之經過及原由均知之甚詳。倘如其等
      所辯，被告乙○○未參與被告丁○○竊盜犯行云云，被告
      乙○○單就被告丁○○摔落地面及命其攀爬至屋頂撿拾鐵
      剪刀等情，應無法推知被告丁○○因竊取電線觸電失足落
      地之事實。益見被告乙○○與被告丁○○間，就此部分犯
      行，應確有犯意之聯絡及行為之分擔甚明。
    縱上所述，被告丁○○上開所述，尚不足以為有利被告乙○○之認定。被告乙○○上開所辯，諉無足採，本案事證
      已臻明確，應依法論科。
三、適用法律及量刑
    按刑法第321 條第1 項第3 款之攜帶兇器竊盜罪，係以行為
    人攜帶兇器竊盜為其加重條件，此所謂兇器，其種類並無限
    制，凡客觀上足對人之生命、身體、安全構成威脅，具有危
    險性之兇器均屬之，且祇須行竊時攜帶此種具有危險性之兇
    器為已足，並不以攜帶之初有行兇之意圖為必要（最高法院
    79年度臺上字第5253號判例意旨參照）。扣案之鐵剪刀1 支
    為金屬材質，且甚為銳利，為足以為殺傷人之生命、身體之
    器械，係具有危險性之兇器無訛，核被告2 人就事實一（一
    ）所為，均係犯刑法第320 條第1 項之竊盜罪；就事實一（
    二）所為，均係犯刑法第321 條第1 項第3 款之攜帶兇器加
    重竊盜罪。被告2 人就上開犯行，均有犯意之聯絡及行為之
    分擔，均為共同正犯。又被告2 人所犯上開2 罪間，犯意各
    別，行為互殊，應予分論併罰。另檢察官認本案被告等就事
    實一（二）所為僅止於未遂，然查，被告丁○○已剪斷1 條
    接戶線而竊取之，已如前述，則被告2 人此部份犯行應已達
    於既遂之程度，檢察官所指應有誤認，附此敘明。另被告乙○○前於94年間，因竊盜案件，經本院以94年度易字第612
    號判處有期徒刑1 年確定，甫於95年11月13日縮刑期滿，此
    有臺灣高等法院被告前案紀錄表1 份在卷可參，其於有期徒
    刑執行完畢後5 年內，再故意犯本案有期徒刑以上之罪，為
    累犯，應依刑法第47條第1 項規定加重其刑。爰審酌被告2
    人素行不良，此有其等2 人之臺灣高等法院被告前案紀錄表
    各1 份在卷足憑，且正值青壯年，亦無殘疾，竟不思循正當
    途徑獲取財富，恣意竊取他人財產，所竊取之臺灣電力公司
    接戶線更可能造成住戶用電之不便，危害公共利益甚鉅，且
    其等2 人於短期間即二度行竊，無視他人權益之心態，實應
    受嚴厲之非難。又被告乙○○就事實一（二）部分犯行，矢
    口否認，態度非佳，本應嚴懲；惟念及被告丁○○犯罪後坦
    承全部犯行，被告乙○○犯後坦承部分犯行，並考量所竊得
    財物價值，認檢察官具體求處被告丁○○有期徒刑10月，應
    屬允當，就被告乙○○部分，具體求處有期徒刑1 年6 月，
    略嫌過重等一切情狀，各量處如主文所示之刑，並均定其應
    執行之刑，以示懲儆。另查扣案鐵剪刀1 支，雖係被告等犯
    加重竊盜罪所用之物，但非屬被告等所有之物，此據被告丁○○供明在卷，爰不為沒收之諭知，附此敘明。
據上論斷，應依刑事訴訟法第299 條第1 項前段，刑法第28條、
第320 條第1 項、第321 條第1 項第3 款、第47條第1 項、第51
條第5 款，刑法施行法第1 條之1 判決如主文。
本案經檢察官甲○○到庭執行職務。
中　　華　　民　　國　　96　　年　　3 　　月　　30　　日
                  刑事第九庭審判長法　官  王啟明
                                  法  官  王奕勳
                                  法  官  謝梨敏
以上正本證明與原本無異。
如不服本判決，應於判決送達後10日內，向本院提出上訴狀。
                                書記官  林志衡
中　　華　　民　　國　　96　　年　　3 　　月　　30　　日
附錄本件論罪科刑法條：
中華民國刑法第320條
意圖為自己或第三人不法之所有，而竊取他人之動產者，為竊盜
罪，處5 年以下有期徒刑、拘役或5 百元以下罰金。
意圖為自己或第三人不法之利益，而竊佔他人之不動產者，依前
項之規定處斷。
前二項之未遂犯罰之。
中華民國刑法第321條
犯竊盜罪而有左列情形之一者，處6 月以上、5 年以下有期徒刑
：
一  於夜間侵入住宅或有人居住之建築物、船艦或隱匿其內而犯
    之者。
二  毀越門扇、牆垣或其他安全設備而犯之者。
三  攜帶兇器而犯之者。
四  結夥三人以上而犯之者。
五  乘火災、水災或其他災害之際而犯之者。
六  在車站或埠頭而犯之者。
前項之未遂犯罰之。
